【裁判字號】    99,易,1806
【裁判日期】    990812
【裁判案由】    竊盜
【裁判全文】
臺灣臺北地方法院刑事判決              99年度易字第1806號
公  訴  人  臺灣臺北地方法院檢察署檢察官
被      告  乙○○
上列被告因竊盜案件，經檢察官提起公訴（99年度偵字第12744
號），本院判決如下：
    主  文
乙○○竊盜，累犯，處有期徒刑肆月，如易科罰金，以新臺幣壹
仟元折算壹日。
    事  實
一、乙○○前曾於民國94年間因竊盜案件，經臺灣板橋地方法院
    於94年9 月12日以94年度易字第445 號判決判處有期徒刑1
    年8 月確定，嗣於97年2 月5 日縮短刑期假釋出監並付保護
    管束，保護管束期間至97年9 月27日，其保護管束期滿未被
    撤銷，以已執行完畢論。詎猶不知悔改，竟基於意圖為自己
    不法所有之犯意，於99年3 月16日中午，前往臺北縣新店市
    ○○路68號5 樓之住宅，見該住宅現確實無人在內，認有機
    可趁，即以其所攜帶之曬衣架（未扣案）勾開大門門鎖後，
    由該大門入內（大門門鎖未遭破壞，且侵入住宅部分未經告
    訴），竊取屋主甲○○所有美金1,600 元、人民幣5,000 元
    、日幣20,000元、新臺幣16,000元及18K 金項鍊一條得手後
    離去。嗣經甲○○發現遭竊，報警處理，警員在上開住處採
    得竊嫌指紋，經送鑑驗結果，與乙○○留存於內政部警政署
    刑事警察局之檔案指紋相符，而查知上情。
二、案經臺北縣政府警察局新店分局報請臺灣臺北地方法院檢察
    署檢察官偵查後提起公訴。
    理  由
壹、程序方面
    按被告以外之人於審判外之言詞或書面陳述，除法律有規定
    者外，不得作為證據。又被告以外之人於審判外之陳述，雖
    不符前4 條之規定，而經當事人於審判程序同意作為證據，
    法院審酌該言詞陳述或書面陳述作成時之情況，認為適當者
    ，亦得為證據。當事人、代理人或辯護人於法院調查證據時
    ，知有第159 條第1 項不得為證據之情形，而未於言詞辯論
    終結前聲明異議者，視為有前項同意，刑事訴訟法159 條第
    1 項、第159 條之5 分別定有明文。查證人甲○○於警詢中
    之陳述，固係審判外之陳述而屬傳聞證據，惟被告乙○○就
    上開審判外之陳述，於本院審理中，並不爭執證據能力，復
    未曾於言詞辯論終結前聲明異議，而本院審酌該證人甲○○
    前開陳述作成時之情況，並無違法取證及證明力過低之瑕疵
    ，亦認以之作為證據為適當，依前揭規定說明，自得為證據
    。
貳、實體方面
一、上開犯罪事實，業據被告於本院訊問時坦承不諱（見本院99
    年7 月29日準備程序筆錄第2 頁、99年7 月29日審判筆錄第
    2 頁），核與證人甲○○於警詢中（見99度偵字第12744 號
    偵查卷第11頁至第16頁）證述情節相符合，並有卷附現場照
    片22 張 、內政部警政署刑事警察局99年4 月7 日刑紋字第
    09900437 88 號鑑定書、現場照片26張在卷可稽。足徵被告
    前開自白與事實相符合，堪予採信。本案事證明確，被告前
    開犯行洵堪認定，應依法論科。
二、核被告所為，係犯刑法第320 條第1 項之竊盜既遂罪。又查
    被告有事實欄所載之犯罪科刑及執行情形，此有臺灣高等法
    院被告前案紀錄表附卷可稽，其受有期徒刑之執行完畢後5
    年以內再故意犯本件有期徒刑以上之罪，係屬累犯，應依法
    加重其刑。爰審酌被告不思以己力正當謀生，反意圖不勞而
    獲，侵害他人之財產權，所為實屬非是，惟被告犯罪後坦認
    犯行，且參酌其犯罪之動機、目的、手段等一切情狀，量處
    如主文所示之刑，並諭知易科罰金之折算標準。至曬衣架1
    支，並未扣案，且本案案發迄今已距相當時日，應認已滅失
    不存在，爰不對之宣告沒收，併此敘明。
據上論斷，應依刑事訴訟法第299 條第1 項前段，刑法第320 條
第1 項、第47條第1 項、第41條第1 項前段，刑法施行法第1條
之1 ，判決如主文。
本案經檢察官郭力菁到庭執行職務。
中    華    民    國    99    年    8     月    12    日
                        臺灣臺北地方法院刑事第十七庭
                                   法  官   賴淑美
以上正本證明與原本無異。
如不服本判決應於收受送達後10日內向本院提出上訴書狀，並應
敘述具體理由；其未敘述上訴理由者，應於上訴期間屆滿後20日
內向本院補提理由書（均須按他造當事人之人數附繕）「切勿逕
送上級法院」。
                                   書記官   許翠燕
中    華    民    國    99    年    8     月    13    日
附錄本案論罪科刑法條全文：
中華民國刑法第320條（普通竊盜罪、竊佔罪）
意圖為自己或第三人不法之所有，而竊取他人之動產者，為竊盜
罪，處五年以下有期徒刑、拘役或五百元以下罰金。
意圖為自己或第三人不法之利益，而竊佔他人之不動產者，依前
項之規定處斷。
前二項之未遂犯罰之。

司法院資訊處製作；財團法人民間司法改革基金會備份。
